【裁判字號】    89,易,4213
【裁判日期】    900215
【裁判案由】    電子遊戲場業管理條例
【裁判全文】
臺灣高雄地方法院刑事判決                        八十九年度易字第四二一三號
    公  訴  人  臺灣高雄地方法院檢察署檢察官
    被      告  甲○○
                乙○○
右列被告因違反電子遊藝場業管理條例案件，經檢察官聲請簡易判決處刑（八十九年
度偵字第一二八二八號、八十九年度偵字第九○六七號），嗣本院簡易庭（八十九年
雄簡字第七九八號）認不宜以簡易判決處刑，移由本院依普通程序審理，並經檢察官
移送併辦（八十九年度偵字第二二五八二號），本院判決如左：
    主  文
甲○○、乙○○共同違反未依電子遊戲場業管理條例規定辦理營業登記，不得經營電
子遊戲場業之規定，甲○○處拘役貳拾日，乙○○處拘役貳拾伍日。如易科罰金，均
以參佰元折算壹日。
    事  實
一、甲○○與乙○○二人意圖營利，竟未經向主管機關辦理營利事業登記，即基於共
    同之犯意聯絡，自民國八十九年三月初某日起，共同開設位於高雄市苓雅區○○
    ○路一七○號一樓之「士德超商」（由乙○○為登記負責人），在該店內擺設電
    子遊戲機具共三台，即滿貫大亨一台、龍鳳遊戲機二台（業已滅失，且均未扣案
    ，起訴書誤載為業經警方查扣），供不特定之人打玩，經營電子遊戲場業，於同
    年三月十日晚間七時五分許，適有丙○○在店內打玩上開龍鳳機台時，為警當場
    查獲【上述事實以下簡稱第一次遭查獲事實】。嗣於同年七月十八日甲○○即退
    出該店之經營，由乙○○獨自經營。又乙○○復基於同上之營業犯意，於八十九
    年九月一日某時，在上址店內擺設龍鳳遊戲機四台（業已滅失且均未扣案，其中
    二台即第一次遭查獲時之龍鳳遊戲機台）營業而供不特定人打玩，嗣於同日晚間
    十一時四十分許，適有高滿祝、陳德義在該店內準備打玩龍鳳遊戲機台時，為警
    當場查獲【上述事實以下簡稱第二次遭查獲事實】。
二、案經高雄市政府警察局苓雅分局及三民第二分局分別函送高雄市政府後，再函轉
    臺灣高雄地方法院檢察署檢察官偵查起訴及移送併辦。
    理  由
一、訊據被告甲○○、乙○○對於第一次遭查獲之事實均坦承不諱，另被告乙○○矢
    口否認有第二次遭查獲之事實，辯稱：於八十九年三月十日為警查獲後，即未再
    有經營電子遊戲場業之行為，第二次現場查獲之電子遊戲機，當時均未插電營業
    云云。經查：
（一）被告甲○○、乙○○二人所涉第一次遭查獲之犯罪事實，業據證人陳怡伶（第
      一次查獲時之「士德超商」店員）及丙○○（第一次查獲時在場打玩之客人）
      於警訊中證述明確，並有高雄市警察局苓雅分局查獲時所製作之臨檢紀錄表一
      紙附卷足憑，是以被告二人之此部分自白核與事實相符，事證明確。
（二）被告乙○○第二次遭查獲之事實，業據證人高滿祝、陳德義即當時在店內正欲
      打玩電子遊戲機台之客人，於警訊時均證述明確，並有高雄市警察局三民第二
      分局查獲時所製作之臨檢紀錄表一紙附卷足憑，臨檢記錄表上並載明店內之四
      台電子遊戲機於查獲時均插電正常運作等情（參照八十九年度偵字第二二五八
      二號卷第八頁），復有現場拍攝照片影本四紙在卷可憑。參以被告乙○○二次
      遭查獲之地點相同，時間相距亦非久，且第二次遭查獲之電子遊戲機四台中，
      並有二台係第一次擺設時所留下者，顯見其仍係基於一個之經營電子遊戲場業
      之意思持續經營。是以被告乙○○辯稱此次擺設之遊戲機台並未插電，且並無
      繼續營業之意思云云，顯係卸責之詞，不足採信。
（三）第一、二次在被告店內為警查獲之電子遊戲機台，分別共計為三台、四台，擺
      設電玩營業均具有相當規模，已達經營電子遊業場業程度。
綜上所述，本件事證均已臻明確，被告二人之犯行均堪以認定。
二、按經營電子遊戲場業，應依公司法或商業登記法辦理公司或商業登記；又未依本
    條例規定辦理營利事業登記者，不得經營電子遊戲場業；違反者處行為人一年以
    下有期徒刑、拘役或科或併科新台幣五十萬元以上二百五十萬元以下罰金，八十
    九年二月三日總統公佈之電子遊戲場業管理條例第十條、第十五條、第二十二條
    分別定有明文。故核被告甲○○、乙○○二人違犯上開條例第十五條規定之犯行
    ，均應依同條例第二十二條論罪科刑。其二人就第一次遭查獲之犯行，有犯意聯
    絡及行為分擔，為共同正犯。又被告乙○○雖先後二次為警查獲，但其未依規定
    辦理辦理營業登記經營電子遊戲場業之行為僅有一個，應僅成立單純一罪，檢察
    官移送併辦之部分（第二次遭查獲事實），與起訴部分係單純一罪，已如前述，
    本院自得併予審理，附此敘明。爰審酌被告二人均無犯罪前科，有台灣高雄地方
    法院檢察署刑案資料查註紀錄表、本院被告院內索引卡紀錄表及台灣高等法院被
    告全國前案紀錄表各一紙在卷可憑，均非品行惡劣之人，及其犯罪動機、目的，
    所生危害尚非鉅大，被告甲○○於犯罪後坦承犯行，被告乙○○則坦承部分犯行
    ，又被告乙○○於第一次遭查獲後，竟不知警惕復再擺設電子遊戲機營業等一切
    情狀，分別量處被告二人如主文所示之刑，並均諭知易科罰金之折算標準。至被
    告等所擺設之電子遊戲機具分別為三台、四台，均未扣案，又均已滅失等情，業
    據被告二人均供明在卷（參照本院九十年二月一日之審判筆錄），爰不予宣告沒
    收，併此敘明。
據上論斷，應依刑事訴訟法第二百九十九條第一項前段、電子遊戲場業管理條例第十
五條，第二十二條，刑法第十一條前段，第四十一條第一項，罰金罰鍰提高標準條例
第二條，判決如主文。
本案經檢察官莊榮松到庭執行職務。
中      華      民      國      九十    年      二      月      十五    日
                                臺灣高雄地方法院刑事第六庭
                                        法  官  周  玉  群
右正本證明與原本無異。
如不服本判決，應於判決送達後十日內，向本院提出上訴狀。
                                        書記官  黃  英  彥
中      華      民      國      九十      年      二      月    十五    日
附錄本案論罪科刑法條：
電子遊戲場業管理條例第二十二條：
違反第十五條規定者，處行為人一年以下有期徒刑、拘役或科或併科新台幣五十萬元
以上二百五十萬元以下罰金。
電子遊戲場業管理條例第十五條：
未依本條例規定辦理營利事業登記者，不得經營電子遊戲場業。


司法院資訊處製作；財團法人民間司法改革基金會備份。
